【裁判字號】    98,審簡上,244
【裁判日期】    981104
【裁判案由】    侵占
【裁判全文】
臺灣士林地方法院刑事判決           98年度審簡上字第244號
上  訴  人
即  被  告  甲○○
上列上訴人即被告因侵占案件，不服本院於中華民國98年7 月31
日所為98年度湖簡字第490 號第一審刑事簡易判決（起訴案號：
臺灣士林地方法院檢察署98年度偵字第3758號），提起上訴，本
院管轄第二審之合議庭判決如下：
    主  文
上訴駁回。
    事實及理由
一、本案經本院審理結果，認第一審判決被告犯刑法第335 條第
    1 項之侵占罪，量處有期徒刑4 月，並諭知如易科罰金以新
    臺幣（下同）1,000 元折算1 日，其認事、用法及量刑均無
    不當，應予維持，引用第一審判決書記載之犯罪事實、證據
    及理由（如附件判決書）。
二、被告上訴意旨略以：上訴人即被告甲○○向三益當鋪借款，
    純係民間融資轉借現金，並非故意典當非自己所有自用小貨
    車之行為；且在該融資行為後，仍按期支付款項，無奈資金
    週轉不靈，以致三益當鋪將該車流當，上訴人方知前開所為
    涉及刑責，請求法院還上訴人清白，如仍認觸法，亦請念其
    初犯予以輕判等語。
三、經查，量刑的輕重，屬事實審法院得依職權自由裁量之事項
    ，苟已斟酌刑法第57條各款所列情狀而未逾越法定刑度，不
    得遽指為違法，且在同一犯罪事實與情節，如別無其他加重
    或減輕之原因，下級審量定之刑，亦無過重或失輕之不當情
    形，則上級審法院對下級審法院之職權行使，原則上應予尊
    重。本件上訴人即被告甲○○於本院審理中已坦承犯行，且
    有原審判決所列證據可資佐證，足認被告係犯刑法第335 條
    第1 項侵占罪。原審法院以被告罪證明確，援引刑事訴訟法
    第449 條第1 項、第3 項、第454 條第2 項，刑法第335 條
    第1 項、第41條第1 項，刑法施行法第1 條之1 之規定，量
    處有期徒刑4 月，並諭知如易科罰金以1,000 元折算1 日，
    其認事用法尚無違誤，量刑亦屬妥適，又被告迄今仍無法與
    告訴人和潤企業股份有限公司達成和解，賠償該公司所受之
    損害，此為該公司代理人乙○○於本院審理中陳稱無訛，實
    難認有暫不執行為適當之情形，自不宜宣告緩刑，從而，上
    訴人以上述意旨提起上訴，並無理由，應予駁回。
據上論斷，應依刑事訴訟法第455 條之1 第1 項、第3 項、第36
8 條、第373 條，判決如主文。
本案經檢察官蔡元仕到庭執行職務。
中    華    民    國    98    年    11    月    4     日
                  刑事第一庭審判長法  官  雷雯華
                                  法  官  吳祚丞
                                  法  官  王沛雷
以上正本證明與原本無異。
本件不得上訴。
                                  書記官  陳麗津
中    華    民    國    98    年    11    月    4     日
附錄本案論罪科刑法條全文：
刑法第335條第1項
意圖為自己或第三人不法之所有，而侵占自己持有他人之物者，
處5 年以下有期徒刑、拘役或科或併科1 千元以下罰金。


司法院資訊處製作；財團法人民間司法改革基金會備份。
